Inventaris van het Detailboek Groen Archief Nederland
Nationaal Archief, Den Haag
- Groen Archief Nederland, 1.1.2
  - Afdeling E: Zeegaten van Ameland, Terschelling en 't Vlie., E
    - Noordzee. Zeegaten van Vlieland, Terschelling en Ameland., 1906; E29; Schaal 50.000
      1912 (druk)
    - Noordzee. Zeegaten van Vlieland, Terschelling en Ameland., 1906; E30; Schaal 50.000
    - Noordzee. Zeegaten van Vlieland, Terschelling en Ameland., 1906; E31; Schaal 50.000
      Hern. uitgave 1923 [?]
    - Noordzee. Zeegaten van Vlieland, Terschelling en Ameland., 1906; E32; Schaal 50.000
      1923 (druk)
    - Noordzee. Zeegaten van Vlieland, Terschelling en Ameland., 1906; E33; Schaal 50.000
    - Noordzee. Zeegaten van Terschelling en Ameland en Eierlandsche Gronden., 1928; E34; Schaal 50.000
      Jaar der opneming: 1726.
    - Noordzee. Zeegaten van Terschelling en Ameland en Eierlandsche Gronden., 1928; E35; Schaal 50.000
    - Noordzee. Zeegaten van Terschelling en Ameland en Eierlandsche Gronden., 1928; E36; Schaal 50.000
    - Noordzee. Zeegaten van Terschelling en Ameland en Eierlandsche Gronden., 1928; E37; Schaal 50.000
    - Noordzee. Zeegaten van Terschelling en Ameland en Eierlandsche Gronden., 1928; E38; Schaal 50.000
    - Noordzee. Zeegaten van Terschelling en Ameland en Eierlandsche Gronden., 1928; E39; Schaal 50.000
    - Noordzee. Zeegaten van Terschelling en Ameland en Eierlandsche Gronden., 1928; E40; Schaal 50.000
      Hern. uitg. 1935
    - Noordzee. Zeegaten van Terschelling en Ameland en Eierlandsche Gronden (niet overgedragen)., 1928; E41; Schaal 50.000
      Hern. uitg. Oct. '45
    - Noordzee. Zeegaten van Terschelling en Ameland en Eierlandsche Gronden (niet overgedragen)., 1928; E42; Schaal 50.000
    - Noordzee. Zeegaten van Terschelling en Ameland en Eierlandsche Gronden (niet overgedragen)., 1928; E43; Schaal 50.000
    - Noordzee. Eierlandsche Gronden tot Bornrif (niet overgedragen)., Feb. 1952; E44; Schaal 50.000
      Jaar der opneming: 1926-1951.
    - Noordzee. Eierlandsche Gronden tot Bornrif (niet overgedragen)., Feb. 1952; E45; Schaal 50.000
      Hern. uitg. Mei '55
      Jaar der opneming: 1926-1954.
    - Noordzee. Eierlandsche Gronden tot Bornrif (niet overgedragen)., Feb. 1952; E46; Schaal 50.000
      Hern. uitg. Dec. '57
      Jaar der opneming: 1926-1957.
    - Noordzee. Eierlandsche Gronden tot Bornrif (niet overgedragen)., April 1959; E47; Schaal 50.000
      Jaar der opneming: 1926-1958.
      Als no.: 1205.
  - Afdeling F: Zeegaten van Texel en Eielandsche gronden., F
    - Caarte van de Zeegaten tussen den Helder en Texel., 1748; F1
      Jaar der opneming: 1748.
    - Caarte der Reede en Zeegaaten van Texel., 1774; F2
      Jaar der opneming: 1774.
    - Plan van het Inkoomen in Texel., 1796; F3
      Jaar der opneming: 1796.
    - Kaart van de Texelsche Zeegaten., 1802; F4
      Jaar der opneming: 1802.
    - Kaart van de Texelsche Zeegaten., 1804; F5
      Jaar der opneming: 1804.
    - Hydrographische kaart van de Texelstroom, Heldersche Reede en Zeegaten., 1816; F6
    - Hydrographische kaart der Texelsche Zeegaten en Vaarwaters., 1840; F7; Schaal 30.000
      Jaar der opneming: 1840.
    - Hydrographische kaart der Texelsche Zeegaten en Vaarwaters. (in 2 stukken)., 1840; F8a-F8b; Schaal 30.000
      - Niet nader omschreven, F8a
      - Niet nader omschreven, F8b
    - Hydrographische kaart der Texelsche Zeegaten en Vaarwaters. (in 2 stukken). 1848 (druk), 1840 (uitgegeven); F9a-F9b; Schaal 30.000
      - Niet nader omschreven, F9a
      - Niet nader omschreven, F9b
    - Hydrographische kaart der Texelsche Zeegaten en Vaarwaters. (in 2 stukken). 1851(druk), 1840 (uitgegeven); F10a-F10b; Schaal 30.000
      - Niet nader omschreven, F10a
      - Niet nader omschreven, F10b
    - Hydrographische kaart der Texelsche Zeegaten en Vaarwaters. (in 2 stukken). 1857 (druk), 1840 (uitgegeven); F11a-F11b; Schaal 30.000
      - Niet nader omschreven, F11a
      - Niet nader omschreven, F11b
    - Hydrographische kaart der Texelsche Zeegaten en Vaarwaters. (in 2 stukken). 1860 (druk), 1840 (uitgegeven); F12a-F12b; Schaal 30.000
      - Niet nader omschreven, F12a
      - Niet nader omschreven, F12b
    - Hydrographische kaart der Texelsche Zeegaten en Vaarwaters., 1863; F13; Schaal 30.000
      Jaar der opneming: 1863.
    - Hydrographische kaart der Texelsche Zeegaten en Vaarwaters. 1866 (druk), 1863 (uitgegeven); F14; Schaal 30.000
    - Hydrographische kaart der Texelsche Zeegaten en Vaarwaters., 1868; F15; Schaal 30.000
    - Hydrographische kaart der Texelsche Zeegaten en Vaarwaters. 1872 (druk), 1868 (uitgegeven); F16; Schaal 30.000
    - Hydrographische kaart der Texelsche Zeegaten en Vaarwaters. 1873 (druk), 1868 (uitgegeven); F17; Schaal 30.000
    - Hydrographische kaart der Texelsche Zeegaten en Vaarwaters. 1875 (druk), 1868 (uitgegeven); F18-F18a; Schaal 30.000
      Als no.: I.
      - Niet nader omschreven, F18
      - Niet nader omschreven, F18a
    - Noord Zee. Zeegat van Texel., 1878; F19; Schaal 30.000
    - Noord Zee. Zeegat van Texel. 1881(druk), 1878 (uitgegeven); F20; Schaal 30.000
    - Noord Zee. Zeegat van Texel. 1883 (druk), 1878 (uitgegeven); F21; Schaal 30.000
    - Noord Zee. Zeegat van Texel. 1885 (druk), 1878 (uitgegeven); F22; Schaal 30.000
    - Noord Zee. Zeegat van Texel. 1886 (druk), 1878 (uitgeven); F23; Schaal 30.000
    - Noord Zee. Zeegat van Texel. 1895 (druk), 1878 (uitgegeven); F24; Schaal 30.000
    - Noord Zee. Zeegat van Texel. 1897 (druk), 1878 (uitgeven); F25; Schaal 30.000
      Jaar der opneming: 1895/96.
      Als no.: 201.
    - Schets van het binnenste gedeelte van het Eijerlandse Gat., 1796; F27
    - Hydrographische kaart van de Eijerlandsche Gronden., 1852; F28; Schaal 50.000
      Jaar der opneming: 1852.
    - Eijerlandsche Buitengronden., 1853; F29; Schaal 40.000
      Jaar der opneming: 1853.
    - Hydrographische kaart van de Eijerlandsche Gronden., 1852; F30; Schaal 50.000
    - Hydrographische kaart van de Eijerlandsche Gronden. 1869 (druk), 1852 (uitgegeven); F31; Schaal 50.000
    - Hydrographische kaart van de Eijerlandsche Gronden. 1873 (druk), 1852 (uitgegeven); F32; Schaal 50.000
    - Hydrographische kaart van de Eijerlandsche Gronden. 1876 (druk), 1852 (uitgegeven); F33; Schaal 50.000
      Als no.: XIII.
    - Hydrographische kaart van de Eijerlandsche Gronden. 1885 (druk), 1852 (uitgegeven); F34; Schaal 50.000
    - Hydrographische kaart van de Eijerlandsche Gronden., 1886; F35; Schaal 50.000
      Jaar der opneming: 1886.
    - Hydrographische kaart van de Eijerlandsche Gronden. 1894 (druk), 1886 (uitgegeven); F36; Schaal 50.000
      Als no.: 13.
    - Hydrographische kaart van de Eijerlandsche Gronden. 1900 (druk), 1886 (uitgegeven); F37; Schaal 50.000
      Als no.: 213.
    - Noord Zee. Eierlandsche Gronden., 1903; F38; Schaal 50.000
      Jaar derr opneming: 1902.
    - Rede den Helder (Niet overgedragen). Mei 1955 (druk), Mei 1954 (uitgegeven); F39; Schaal 20.000
      Jaar der opneming: 1953.
      Als no.: 200.
    - Noordzee. Zeegaten van Texel en Eierlandsche gronden., 1901; F44; Schaal 50.000
      Jaar der opneming: 1886/1901.
    - Noordzee. Zeegaten van Texel en Eierlandsche gronden. 1908 (druk), 1901(uitgegeven); F45; Schaal 50.000
    - Noordzee. Zeegaten van Texel en Eierlandsche gronden., 1914; F46; Schaal 50.000
    - Noordzee. Zeegaten van Texel en Eierlandsche gronden., 1917; F47; Schaal 50.000
    - Noordzee. Zeegaten van Texel en Eierlandsche gronden., 1917; F48; Schaal 50.000
    - Noordzee. Zeegaten van Texel en Eierlandsche gronden., 1917; F49; Schaal 50.000
    - Noordzee. Zeegaten van Texel en Eierlandsche gronden., 1901(uitgegeven); F50; Schaal 50.000
      1920 (Hernieuwde uitgave)
    - Noordzee. Zeegaten van Texel en Eierlandsche gronden (Niet overgedragen). 1920 (druk), 1901(uitgegeven); F51; Schaal 50.000
    - Noordzee. Zeegat van Texel en Eierlandsche gronden (niet overgedragen)., 1926; F52; Schaal 50.000
      Jaar der opneming: 1925.
    - Noordzee. Zeegat van Texel en Eierlandsche gronden (niet overgedragen)., 1926; F53; Schaal 50.000
    - Noordzee. Zeegat van Texel en Eierlandsche gronden (niet overgedragen)., 1926; F54; Schaal 50.000
    - Noordzee. Zeegat van Texel en Eierlandsche gronden (niet overgedragen)., 1926; F55; Schaal 50.000
    - Noordzee. Zeegat van Texel (niet overgedragen)., 1926 (uitgegeven); F56; Schaal 50.000
      Hern. Uitg. 1934
      Jaar der opneming: 1925-33.
    - Noordzee. Zeegat van Texel (niet overgedragen)., 1926 (uitgegeven); F57
      Hern. Uitg. Oct. '45
    - Noordzee. Zeegat van Texel (niet overgedragen)., F58; Schaal 50.000
      Jaar der opneming: 1947.
    - Noordzee. Zeegat van Texel (niet overgedragen)., 1926; F59; Schaal 50.000
      Hern. Oct. '49
    - Noordzee. Zeegat van Texel (niet overgedragen)., 1926; F60; Schaal 50.000
      Hern. uitg. Juni '51
      Jaar der opneming: 1925-'50.
    - Noordzee. Zeegat van Texel (niet overgedragen)., 1954; F61; Schaal 50.000
      Jaar der opneming: 1925-54.
    - Noordzee. Zeegat van Texel (niet overgedragen)., 1954; F62; Schaal 50.000
      Hern. uitg. Juli '56
      Jaar der opneming: 1925-56.
    - Noordzee. Zeegat van Texel (niet overgedragen)., 1958; F63; Schaal 50.000
      Jaar der opneming: 1925-58.
      Als no.: 1201.
    - Noordzee. Zeegat van Texel (niet overgedragen)., 1958 (uitgegeven); F64; Schaal 50.000
      Hern. uitg. febr. 1960
      Jaar der opneming: 1925/'59.
    - Noordzee. Zeegat van Texel (niet overgedragen). dec.1960 (druk), 1959; F65; Schaal 50.000
  - Afdeling G: Zuiderzee met toegangen., G
    - Kaart van de Zuiderzee met plan: Schets van het Vaarwater van het Amsteldiep na en in het Veer., 1780; G1
    - Kaart van de Zuiderzee met plan: Zwolsche Diep. 1859 (druk), 1852 (uitgegeven); G2
    - Schetskaart der toegangen tot de Zuiderzee., 1875; G3; Schaal 200.000
    - Kaart van de Zuiderzee, zamengesteld uit de Hydrographische kaarten., 1848; G4; Schaal 100.000
    - Kaart van de Zuiderzee, zamengesteld uit de Hydrographische kaarten., 1849; G5; Schaal 100.000
    - Kaart van de Zuiderzee, zamengesteld uit de Hydrographische kaarten. 1863 (druk), 1849 (uitgegeven); G6; Schaal 100.000
    - Kaart van de Zuiderzee, zamengesteld uit de Hydrographische kaarten. 1867 (druk), 1849 (uitgegeven); G7; Schaal 100.000
    - Kaart van de Zuiderzee, zamengesteld uit de Hydrographische kaarten. 1870 (druk), 1849 (uitgegeven); G8; Schaal 100.000
    - Kaart van de Zuiderzee, zamengesteld uit de Hydrographische kaarten. 1872 (druk), 1849 (uitgegeven); G9; Schaal 100.000
    - Kaart van de Zuiderzee, zamengesteld uit de Hydrographische kaarten. 1875 (druk), 1849 (uitgegeven); G10; Schaal 100.000
    - Kaart van de Zuiderzee, zamengesteld uit de Hydrographische kaarten. 1876 (druk), 1849 (uitgegeven); G11; Schaal 100.000
      Als no.: XII.
    - Kaart van de Zuiderzee, zamengesteld uit de Hydrographische kaarten. 1882 (druk), 1849 (uitgegeven); G12; Schaal 100.000
    - Kaart van de Zuiderzee, zamengesteld uit de Hydrographische kaarten. 1883 (druk), 1849 (uitgegeven); G13; Schaal 100.000
    - Zuiderzee., 1886; G14; Schaal 100.000
    - Zuiderzee. 1888 (druk), 1886 (uitgegeven); G15; Schaal 100.000
    - Zuiderzee. 1892 (druk), 1886 (uitgegeven); G16; Schaal 100.000
    - Zuiderzee. 1893 (druk), 1886 (uitgegeven); G17; Schaal 100.000
      Als no.: 12.
    - Zuiderzee. 1895 (druk), 1886 (uitgegeven); G18; Schaal 100.000
    - Zuiderzee., 1886; G19; Schaal 100.000
      Als no.: 212.
    - Zuiderzee., 1886; G20; Schaal 100.000
      Groote correctiën 1898, 1907
    - Zuiderzee., 1886; G21; Schaal 100.000
      Groote correctiën 1898, 1907, 1908
    - Zuiderzee., 1886; G22; Schaal 100.000
      Groote correctiën 1898, 1907, 1908, 1909
    - Zuiderzee., 1886; G23; Schaal 100.000
      Groote correctiën 1898/1914
    - Zuiderzee., 1886 (uitgegeven); G24; Schaal 100.000
      1921 (Hernieuwde uitgave)
    - Zuiderzee. 1921(druk), 1886 (uitgegeven); G25; Schaal 100.000
    - Zuiderzee (niet overgedragen). 1921(druk), 1886 (uitgegeven); G26; Schaal 100.000
    - Zuiderzee (niet overgedragen). 1921(druk), 1886 (uitgegeven); G27; Schaal 100.000
    - Zuiderzee (niet overgedragen). 1921 (druk), 1886 (uitgegeven); G28; Schaal 100.000
    - Zuiderzee (niet overgedragen). 1921 (druk), 1886 (uitgegeven); G29; Schaal 100.000
    - Zuiderzee (niet overgedragen). 1921(druk), 1886 (uitgegeven); G30; Schaal 100.000
    - Zuiderzee (niet overgedragen)., 1941; G31; Schaal 100.000
    - IJselmeer (niet overgedragen)., 1941; G32; Schaal 150.000
      Hern. uitg. Dec. 1945
    - IJselmeer (niet overgedragen)., 1941; G33; Schaal 150.000
    - IJselmeer (niet overgedragen)., 1941; G34; Schaal 150.000
      Hern. uitg. mei 1945
    - IJselmeer (niet overgedragen)., 1941; G35; Schaal 150.000
      Hern. uitg. April '52
    - IJselmeer (niet overgedragen)., 1941; G36; Schaal 150.000
      Hern. uitg. April '57
    - IJselmeer (niet overgedragen)., 1941; G37; Schaal 150.000
    - Hydrographische kaart van de Zuiderzee. Noordelijk Gedeelte. (Twee bladen)., 1845; G44a-G44b; Manuscript; Schaal 50.000
      - Niet nader omschreven, G44a
      - Niet nader omschreven, G44b
    - Hydrographische kaart van de Zuiderzee. Noordelijk Gedeelte. (Twee bladen)., 1846; G45a-G45b; Schaal 50.000
      - Niet nader omschreven, G45a
      - Niet nader omschreven, G45b
    - Hydrographische kaart van de Zuiderzee. Noordelijk Gedeelte. (Twee bladen). 1849 (druk), 1846 (uitgegeven); G46a-G46b; Schaal 50.000
      - Niet nader omschreven, G46a
      - Niet nader omschreven, G46b
    - Hydrographische kaart van de Zuiderzee. Noordelijk Gedeelte. (Twee bladen). 1866 (druk), 1846 (uitgegeven); G47a-G47b; Schaal 50.000
      - Niet nader omschreven, G47a
      - Niet nader omschreven, G47b
    - Hydrographische kaart van de Zuiderzee. Noordelijk Gedeelte. (Twee bladen). 1869 (druk), 1846 (uitgegeven); G48a; Schaal 50.000
    - Hydrographische kaart van de Zuiderzee. Noordelijk Gedeelte. (Twee bladen). 1872 (druk), 1846 (uitgegeven); G49a; Schaal 50.000
    - Hydrographische kaart van de Zuiderzee. Noordelijk Gedeelte. (Twee bladen). 1875 (druk), 1846 (uitgegeven); G50a-G50b; Schaal 50.000
      Als no.: X a. XI b.
      - Niet nader omschreven, G50a
      - Niet nader omschreven, G50b
    - Hydrographische kaart van de Zuiderzee. Noordelijk Gedeelte. (Twee bladen). 1876 (druk), 1846 (uitgegeven); G51a-G51b; Schaal 50.000
      Als no.: X a. X b.
      - Niet nader omschreven, G51a
      - Niet nader omschreven, G51b
    - Hydrographische kaart van de Zuiderzee. Noordelijk Gedeelte. (Twee bladen). 1883 (druk), 1846 (uitgegeven); G52b; Schaal 50.000
      Als no.: X b.
    - Hydrographische kaart van de Zuiderzee. Noordelijk Gedeelte. (Twee bladen). 1884 (druk), 1846 (uitgegeven); G53a; Schaal 50.000
      Als no.: X a.
    - Hydrographische kaart van de Zuiderzee. Noordelijk Gedeelte. (Twee bladen). 1885 (druk), 1846 (uitgegeven); G54a-G54b; Schaal 50.000
      Als no.: X a.b.
      - Niet nader omschreven, G54a
      - Niet nader omschreven, G54b
    - Hydrographische kaart van de Zuiderzee. Noordelijk Gedeelte. (Twee bladen). 1886 (druk), 1846 (uitgegeven); G55b; Schaal 50.000
    - Hydrographische kaart van de Zuiderzee. Noordelijk Gedeelte. (Twee bladen). 1888 (druk), 1846 (uitgegeven); G56b; Schaal 50.000
    - Noordelijk Gedeelte. Zuiderzee met 5 plans: Makkum, Staveren, Lemmer, Medemblik, Enkhuizen., 1893; G57a-G57b; Schaal 50.000
      Als no.: 10.
      - Niet nader omschreven, G57a
      - Niet nader omschreven, G57b
    - Hydrographische kaart van de Zuiderzee. Zuidelijk Gedeelte. (Twee bladen)., 1848; G60a-G60b; Schaal 50.000
      - Niet nader omschreven, G60a
      - Niet nader omschreven, G60b
    - Hydrographische kaart van de Zuiderzee. Zuidelijk Gedeelte. (Twee bladen). 1849 (druk), 1848 (uitgegeven); G61a-G61b; Schaal 50.000
      - Niet nader omschreven, G61a
      - Niet nader omschreven, G61b
    - Hydrographische kaart van de Zuiderzee. Zuidelijk Gedeelte. (Twee bladen). 1862 (druk), 1848 (uitgegeven); G62a; Schaal 50.000
    - Hydrographische kaart van de Zuiderzee. Zuidelijk Gedeelte. (Twee bladen). 1866 (druk), 1848 (uitgegeven); G63a-G63b; Schaal 50.000
      - Niet nader omschreven, G63a
      - Niet nader omschreven, G63b
    - Hydrographische kaart van de Zuiderzee. Zuidelijk Gedeelte. (Twee bladen). 1875 (druk), 1848 (uitgegeven); G64b; Schaal 50.000
      Als no.: XI d.
    - Hydrographische kaart van de Zuiderzee. Zuidelijk Gedeelte. (Twee bladen). 1876 (druk), 1848 (uitgegeven); G65a-G65b; Schaal 50.000
      Als no.: XI c.d.
      - Niet nader omschreven, G65a
      - Niet nader omschreven, G65b
    - Hydrographische kaart van de Zuiderzee. Zuidelijk Gedeelte. (Twee bladen). 1883 (druk), 1848 (uitgegeven); G66a-G66b
      - Niet nader omschreven, G66a
      - Niet nader omschreven, G66b
    - Hydrographische kaart van de Zuiderzee. Zuidelijk Gedeelte. (Twee bladen). 1885 (druk), 1848 (uitgegeven); G67a-G67b
      - Niet nader omschreven, G67a
      - Niet nader omschreven, G67b
    - Hydrographische kaart van de Zuiderzee. Zuidelijk Gedeelte. (Twee bladen). 1888 (druk), 1848 (uitgegeven); G68b
    - Zuidelijk Gedeelte. Zuiderzee met 3 plans: Hoorn, Urk, Marken., 1892; G69a
    - Zuidelijk Gedeelte. Zuiderzee met 3 plans: Hoorn, Urk, Marken, (Twee bladen). 1893/94 (druk), 1892 (uitgegeven); G70a-G70b
      Als no.: 11.
      - Niet nader omschreven, G70a
      - Niet nader omschreven, G70b
    - Vaarwaters naar Harlingen en de Zuiderzee., 1894; G87; Schaal 50.000
      Jaar der opneming: 1893.
      Als no.: 24.
    - Vaarwaters naar Harlingen en de Zuiderzee., 1905; G88; Schaal 50.000
      Als no.: 224.
    - Vaarwaters naar de Zuiderzee (Noordblad)., 1911; G89; Schaal 50.000
    - Vaarwaters naar de Zuiderzee (Noordblad)., 1911 (uitgegeven); G90; Schaal 50.000
      Groote correctiën 1914
    - Vaarwaters naar de Zuiderzee (Noordblad)., 1911; G91; Schaal 50.000
      Hernieuwde uitg. 1920
    - Vaarwaters in de Zuiderzee. Noordblad., 1928; G92; stereogr. projectie; Schaal 50.000
      Jaar der opneming: 1924-27.
    - Vaarwaters in de Zuiderzee. Noordblad., 1928; G93; Schaal 50.000
    - Vaarwaters in de Zuiderzee. Noordblad., 1928; G94; Schaal 50.000
    - Vaarwaters in de Zuiderzee. Noordblad., 1928; G95; Schaal 50.000
    - Waddenzee., 1935; G96; Schaal 50.000
      Jaar der opneming: 1933.
    - Waddenzee (niet overgedragen)., 1935; G97; Schaal 50.000
    - Waddenzee (niet overgedragen)., 1935; G98; Schaal 50.000
    - Waddenzee (niet overgedragen)., 1935; G99; Schaal 50.000
    - Waddenzee (niet overgedragen)., 1935; G100; Schaal 50.000
    - Waddenzee en Eierlandsche Gronden (niet overgedragen)., 1951; G101; Schaal 50.000
      Jaar der opneming: 1925-1950.
    - Waddenzee en Eierlandsche Gronden (niet overgedragen)., 1951; G102; Schaal 50.000
      Hern. uitg. Mei 1952
      Jaar der opneming: 1925-1952.
    - Waddenzee en Eierlandsche Gronden (niet overgedragen)., 1951; G103; Schaal 50.000
      Hern. uitg. Aug.1956
      Jaar der opneming: 1925-1956.
    - Vaarwaters naar de Zuiderzee (Zuidblad)., 1910; G110; Schaal 50.000
    - Vaarwaters naar de Zuiderzee (Zuidblad)., 1910; G111; Schaal 50.000
    - Vaarwaters naar de Zuiderzee (Zuidblad)., 1910; G112; Schaal 50.000
    - Vaarwaters naar de Zuiderzee (Zuidblad)., 1910; G113; Schaal 50.000
  - Afdeling H: Haven van IJmuiden., H
    - Noordzee. Haven van IJmuiden, buitenmond van het kanaal naar Amsterdam., 1877; H1; Schaal 7.500
      Jaar der opneming: 1877.
      Als no.: XXII.
    - Noordzee. Haven van IJmuiden, buitenmond van het kanaal naar Amsterdam., 1878; H2; Schaal 7.500
      Jaar der opneming: 1878.
    - Noordzee. Haven van IJmuiden, buitenmond van het kanaal naar Amsterdam., 1879; H3; Schaal 7.500
      Jaar der opneming: 1879.
    - Noordzee. Haven van IJmuiden met plan: Noordzee kanaal., 1883; H4; Schaal 7.500
      Jaar der opneming: 1882.
    - Noordzee. Haven van IJmuiden met plan: Noordzee kanaal. 1885 (druk), 1883 (uitgegeven); H5; Schaal 7.500
    - Noordzee. Haven van IJmuiden met plan: Noordzee kanaal., 1891; H6; Schaal 7.500
      Jaar der opneming: 1889.
      Als no.: 22.
    - Noordzee. Haven van IJmuiden met plan: Noordzee kanaal. 1894 (druk), 1891 (uitgegeven); H7; Schaal 7.500
    - Noordzee. Haven van IJmuiden met plan: Noordzee kanaal. 1897 (druk), 1891(uitgegeven); H8; Schaal 7.500
      Als no.: 222.
    - Noordzee. Haven van IJmuiden met plan: Noordzee kanaal., 1906; H9; Schaal 7.500
      Jaar der opneming: 1905.
  - Afdeling I: Zeegat aan den Hoek van Holland en Maas tot Rotterdam., I
    - Hoek van Holland., 1868; I1; Schaal 7.500
      Jaar der opneming: 1868.
    - Hoek van Holland., 1872; I2; Schaal 7.500
      Jaar der opneming: 1872.
    - Hoek van Holland., 1873; I3; Schaal 7.500
      Jaar der opneming: April, Mei 1873.
    - Hoek van Holland., 1873; I4; Schaal 7.500
      Jaar der opneming: October 1873.
    - Hoek van Holland., 1874; I5; Schaal 7.500
      Jaar der opneming: April 1874.
    - Hoek van Holland., 1874; I6; Schaal 7.500
      Jaar der opneming: October 1874.
    - Hydrographische kaart Hoek van Holland, buitenmond van den Nieuwen Waterweg., 1875; I7; Schaal 7.500
      Jaar der opneming: 1875.
      Als no.: XVIII.
    - Hydrographische kaart Hoek van Holland, buitenmond van den Nieuwen Waterweg., 1876; I8; Schaal 7.500
      Jaar der opneming: April 1876.
    - Noordzee. Maas. Hoek van Holland, buitenmond van den Nieuwen Waterweg., 1876; I9; Schaal 7.500
      Jaar der opneming: October 1876.
    - Noordzee. Maas. Hoek van Holland, buitenmond van den Nieuwen Waterweg., 1877; I10; Schaal 7.500
      Jaar der opneming: April 1877.
    - Noordzee. Zeegat aan den Hoek van Holland. Nieuwe mond van de Maas: Rotterdamsche Watering., 1877; I11; Schaal 7.500
      Jaar der opneming: October 1877.
    - Noordzee. Zeegat aan den Hoek van Holland. Nieuwe mond van de Maas: Rotterdamsche Watering (niet overgedragen)., 1878; I12; Schaal 7.500
      Jaar der opneming: April 1878.
    - Noordzee. Maas. Zeegat aan den Hoek van Holland., 1878; I13; Schaal 7.500
      Jaar der opneming: October 1878.
    - Noordzee. Maas. Zeegat aan den Hoek van Holland., 1879; I14; Schaal 7.500
      Jaar der opneming: Juni 1879.
    - Noordzee. Maas. Zeegat aan den Hoek van Holland., 1879; I15; Schaal 7.500
      Jaar der opneming: October 1879.
    - Noordzee. Maas. Zeegat aan den Hoek van Holland., 1880; I16; Schaal 7.500
      Jaar der opneming: Mei 1880.
    - Noordzee. Maas. Zeegat aan den Hoek van Holland., 1880; I17; Schaal 7.500
      Jaar der opneming: Nov. 1880.
    - Noordzee. Maas. Zeegat aan den Hoek van Holland., 1881; I18; Schaal 7.500
      Jaar der opneming: Mei 1881.
    - Noordzee. Maas. Zeegat aan den Hoek van Holland., 1881; I19; Schaal 7.500
      Jaar der opneming: Oct. 1881.
    - Noordzee. Maas. Zeegat aan den Hoek van Holland., 1882; I20; Schaal 7.500
      Jaar der opneming: April 1882.
      Als no.: 18.
    - Noordzee. Maas. Zeegat aan den Hoek van Holland., 1882; I21; Schaal 7.500
      Jaar der opneming: Oct. 1882.
    - Noordzee. Maas. Zeegat aan den Hoek van Holland., 1883; I22; Schaal 7.500
      Jaar der opneming: April 1883.
    - Noordzee. Maas. Zeegat aan den Hoek van Holland., 1883; I23; Schaal 7.500
      Jaar der opneming: Oct. 1883.
    - Noordzee. Maas. Zeegat aan den Hoek van Holland., 1884; I24; Schaal 7.500
      Jaar der opneming: April 1884.
    - Noordzee. Maas. Zeegat aan den Hoek van Holland., 1884; I25; Schaal 7.500
      Jaar der opneming: Oct. 1884.
    - Noordzee. Maas. Zeegat aan den Hoek van Holland., 1885; I26; Schaal 7.500
      Jaar der opneming: 1885.
    - Noordzee. Maas. Zeegat aan den Hoek van Holland., 1886; I27; Schaal 7.500
    - Noordzee. Maas. Zeegat aan den Hoek van Holland., 1888; I28; Schaal 7.500
      Jaar der opneming: 1888.